臺灣板橋地方法院交通事件裁定　　　　 96年度交聲字第923號
原處分機關　交通部公路總局臺北區監理所板橋監理站
異　議　人
即受處分人　乙○○
上列受處分人因違反道路交通管理處罰條例事件，對於交通部公
路總局臺北區監理所板橋監理站中華民國96年6 月20日所為之處
分（原處分案號：板監裁字第裁41-DB0000000號），聲明異議，
本院裁定如下：
    主  文
異議駁回。
    理  由
一、按道路交通管理處罰條例所稱之汽車，包括機器腳踏車，道
    路交通管理處罰條例第3 條第8 款已有明定。次按汽車駕駛
    人，行經有燈光號誌管制之交岔路口闖紅燈者，處新臺幣（
    下同）一千八百元以上五千四百元以下罰鍰；又汽車駕駛人
    駕駛汽車違反道路交通管理處罰條例第53條規定者，除應依
    該條所規定之罰鍰處罰外，並予記違規點數三點，道路交通
    管理處罰條例第53條第1 項、第63條第1 項第3 款分別定有
    明文。
二、本件異議人即受處分人乙○○於民國96年5 月13日上午8 時
    25分許，騎乘車牌號碼MFF-570 號重型機車，途經桃園縣蘆
    竹鄉○○路與五福路設置有燈光號誌管制之交岔路口時，因
    闖紅燈而為桃園縣政府警察局大園分局警員甲○○以受處分
    人騎乘機車有違反道路交通管理處罰條例第53條第1 項規定
    之行為，當場製單舉發，經受處分人當場簽收該舉發通知單
    後，於舉發單上所載之到案日期前向原處分機關提出陳述，
    經原處分機關函請舉發機關查明後，仍依道路交通管理處罰
    條例第53條第1 項、第63條第1 項第3 款（裁決書漏引第1
    項第3 款，應予補正）及違反道路交通管理事件統一裁罰基
    準表之規定，於96年4 月23日裁處受處分人罰鍰一千八百元
    ，並記違規點數三點。
三、受處分人乙○○固不否認有於上揭時間騎乘車牌號碼MFF-57
    0 號重型機車，行經桃園縣蘆竹鄉○○路與五福路設置有燈
    光號誌管制之交岔路之事實，惟矢口否認有違規行為，辯稱
    ：96年5 月13日伊初次行經桃園縣蘆竹鄉○○路時，正值路
    面施工中，路口有放置三角錐，但未有人員管制該路段禁止
    進入，伊繼續往前行駛後，發現雙向車道均有工程車來回施
    工，當時因注意閃躲前方工程車，並未發現有交通號誌，行
    經南崁路與五福路交岔路口後就被對向車道之員警攔下，因
    情況特殊，為此聲明異議云云。然查，桃園縣蘆竹鄉○○路
    與五福路交岔路口設置有燈光號誌管制一節，有受處分人提
    出之現場照片四幀附卷可參，已可認定。又受處分人騎乘機
    車於前揭時地違規闖紅燈而經警當場攔停舉發等情，業據證
    人即目睹受處分人騎乘機車違規行駛之警員甲○○於本院96
    年7 月7 日調查時，以具結擔保其供述之真實性，並在負擔
    偽證罪之處罰心理下證稱：96年5 月13日上午8 時25分伊於
    桃園縣蘆竹鄉○○路與五福路交岔路口執行路暢勤務，當時
    該交岔路口雖在施工當中，但燈光號誌是正常運作，也沒有
    交通管制，汽機車仍可通行，伊目睹異議人於其行向紅燈的
    狀況下闖紅燈，往伊所站的方向駛來，在行經伊前方時，伊
    就將其攔下，伊所站的位置，不會有誤判紅綠燈的情形等語
    。按證人乃為原處分機關所認定受處分人有前開騎乘機車違
    規行為之原證人，其並到庭在本院法官面前以言詞供述本件
    訴訟上之待證事實–即受處分人有前開違規事實，本院由其
    上述證述已得有受處分人確有上開違規行為之心證，且於本
    件卷存證據資料內並無任何積極證據足以證明證人甲○○上
    開證詞係屬虛偽，亦無足以令人顯信甲○○之證述為不可採
    之品性證據或前科證據存在，本院自不得僅以證人係本件製
    單舉發之員警而全盤抹煞其在訴訟上所具有之原證人資格，
    而受處分人復無舉出或聲請本院調查任何對其有利之證據，
    以使本院對證人所供述受處分人違規之行為產生任何合理之
    懷疑。況且該交岔路口之燈光號誌既仍正常運作，設置確當
    ，並無遮蔽難辨情形，駕駛人一有違反燈光號誌之指示直行
    通過路口，侵害相對行向之人車路權，即該當道路交通管理
    處罰條例第53條第1 項之規定，其所稱當時是在注意施工車
    輛，沒注意紅綠燈云云，顯難認為可採。本件事證明確，受
    處分人有上述違規行為洵堪認定。
四、綜上所述，受處分人確有騎乘機車在上開時地行經有燈光號
    誌管制之交岔路口闖紅燈之違規行為，從而原處分機關依道
    路交通管理處罰條例第53條第1 項、第63條第1 項第3 款、
    違反道路交通管理事件統一裁罰基準表之規定，裁處受處分
    人罰鍰一千八百元，並記違規點數三點，核無違誤，本件受
    處分人之異議為無理由，自應將其異議駁回。
據上論斷，應依道路交通案件處理辦法第19條，裁定如主文。
中　　華　　民　　國　　96　　年　　11　　月　　30　　日
                  交通法庭    法　官  張江澤
以上正本證明與原本無異。
如不服本裁定，應於送達後5日內，向本院提出抗告狀。
                              書記官  林怡秀
中　　華　　民　　國　　96　　年　　11　　月　　30　　日
